臺灣臺北地方法院民事裁定
111年度仲執字第10號
聲  請  人  亞東工業氣體股份有限公司

法定代理人  徐旭平  
代  理  人  郭瑋萍律師
相  對  人  建信資源科技股份有限公司



法定代理人  劉仲倫  
上列當事人間聲請商務仲裁執行裁定事件，本院裁定如下：
    主  文
中華民國仲裁協會就上列當事人間因請求返還欠款及返還租賃物
爭議聲請仲裁事件，於民國111年8月17日以111仲聲仁字第007號
仲裁判斷書作成主文第一項所載「相對人應將如附表所示之供氣
相關機器設備返還予聲請人」之仲裁判斷內容，准予強制執行。
聲請程序費用新臺幣2,000元由相對人負擔。
    理  由
一、按仲裁人之判斷，於當事人間，與法院之確定判決，有同一
    效力；仲裁判斷，須聲請法院為執行裁定後，方得為強制執
    行，仲裁法第37條第1項及第2項前段定有明文。是仲裁判斷
    除經當事人提起撤銷仲裁判斷之訴為有理由，並經判決確定
    者外，非有同法第38條所列各款情形之一者，法院不得駁回
    其執行裁定之聲請（最高法院92年度台抗字第677號裁定要
    旨參照）。又依同法第52條規定，法院關於仲裁事件之程序
    ，除仲裁法另有規定外，適用非訟事件法，非訟事件法未規
    定者，準用民事訴訟法。故就仲裁判斷聲請許可強制執行之
    程序，即應適用非訟事件法之規定（最高法院95年度台抗字
    第285號裁定意旨參照）。準此，法院僅就形式上審查仲裁
    判斷有無仲裁法第38條所列各款應駁回其聲請執行裁定之情
    形，或業經當事人依仲裁法第40條規定提起撤銷仲裁判斷之
    訴，且經法院判決撤銷確定在案，以決定是否准予強制執行
    。
二、本件聲請意旨略以：兩造間關於請求返還欠款及返還租賃物
　　爭議，業經中華民國仲裁協會（下稱仲裁協會）於民國111
    年8月17日作成111仲聲仁字第007號仲裁判斷，爰聲請裁定
    就該仲裁判斷書主文第一項所載之判斷內容，准予強制執行
    等語。
三、經查，聲請人就其主張之前揭事實，業據提出與所述相符之
    仲裁協會111仲聲仁字第007號仲裁判斷書正本（見本院卷第
    19至45頁）為證，堪信為真。復經本院向仲裁協會函詢關於
　　仲裁事件文書送達之情形，業經該協會以111年10月13日(11
    1)仲業字第11110978號函覆及提供掛號郵件回執影本在卷可
    稽（見本院卷第69至79頁），並經調取本院111年度仲備字
    第58號全卷查核，可認仲裁判斷書已合法送達相對人。又自
    本件仲裁判斷書形式審查，並未發現有仲裁法第38條各款所
    列「仲裁判斷與仲裁協議標的之爭議無關，或逾越仲裁協議
    之範圍」、「仲裁判斷書應附理由而未附」、「仲裁判斷係
    命當事人為法律上所不許之行為」等應駁回執行裁定聲請之
    情形，且本件仲裁判斷亦無經法院判決撤銷確定在案之情形
    ，是聲請人聲請就本件仲裁判斷書「主文第一項所載之判斷
    內容」准予強制執行，合於前揭規定，應予准許。
四、依仲裁法第52條，非訟事件法第21條第2項、第24條第1項，
    民事訴訟法第95條、第78條，裁定如主文。
中　　華　　民　　國　　111 　年　　10　　月　　21　　日
                                法  官  林春鈴
以上正本係照原本作成。
如不服本裁定應於送達後10日內向本院提出抗告狀，並繳納抗告費新臺幣1,000元。                              
中　　華　　民　　國　　111 　年　　10　　月　　21　　日
                                書記官  鍾尚勲